臺灣基隆地方法院刑事判決　　　　　　　　96年度訴字第73號
公　訴　人　臺灣基隆地方法院檢察署檢察官
被　　　告　乙○○
上列被告因毒品危害防制條例案件，經檢察官提起公訴（95年度
毒偵字第2339號），被告於準備程序進行中，就被訴事實為有罪
之陳述，經受命法官告知其簡式審判程序之旨，並聽取公訴人及
被告之意見後，經本院合議庭裁定由受命法官獨任進行簡式審判
程序，判決如下：
    主      文
乙○○施用第一級毒品，處有期徒刑陸月。又施用第二級毒品，
處有期徒刑月。應執行有期徒刑捌月。
    事實及理由
一、本件被告乙○○所犯者非為死刑、無期徒刑、最輕本刑為3
    年以上有期徒刑之罪或高等法院管轄第一審案件，其於準備
    程序進行中，先就被訴事實為有罪之陳述，經告知其簡式審
    判程序之旨，並聽取公訴人、被告之意見後，本院合議庭業
    已依刑事訴訟法第273條之1第1項之規定，裁定由受命法官
    獨任以簡式審判程序進行本案之審理，且依同法第273條之2
    規定，簡式審判程序之證據調查，不受同法第159條第1項、
    第161條之2、第161條之3、第163條之1及第164條至第170條
    規定之限制，合先敘明。
二、本件犯罪事實、證據，除補引「被告於本院準備程序及審理
    時之自白」為證據外，餘均引用如附件檢察官起訴書之記載
    。
三、論罪科刑：
　(一)按海洛因及安非他命分別係毒品危害防制條例第2條第2項第
　  1款、第2款所定之第一級毒品、第二級毒品，被告予以施用
    ，核其所為，係犯毒品危害防制條例第10條第1項、第2項之
    施用第一級毒品罪及施用第二級毒品罪。其持有第一級毒品
    海洛因及第二級毒品安非他命係供施用，其持有第一級毒品
    、第二級毒品之低度行為分別為施用第一級毒品、第二級毒
    品之高度行為所吸收，不另論罪。其所犯上開2罪，犯意各
    別，罪名互異，應予分論併罰。
  (二)爰審酌被告前因施用毒品經觀察、勒戒後，猶不知珍惜自新
    之機會而續為施用毒品，顯見其自制力甚低，並審酌其所犯
    施用毒品之犯罪係戕害自身健康之行為，於他人尚不致造成
    損害及其施用之次數、犯後坦承犯行之態度等一切情狀，就
    其所犯上開2罪，分別量處如主文所示之刑，並定應執行刑
    ，以示懲儆（按犯最重本刑為5年以下有期徒刑以下之刑之
    罪，而受6個月以下有期徒刑或拘役之宣告者，得以新臺幣1
    千元、2千元或3千元折算一日，易科罰金，刑法第41條第1
    項前段固定有明文，惟此規定於數罪併罰，其應執行之刑未
    逾6月者始適用之，同條第2項亦有明定。是本件所定應執行
    之刑既已逾6月，自無適用上述條文易科罰金之餘地，併此
    敘明）。至扣案如起訴書所載之物，並非被告所有，亦非供
    本案被告施用第一級毒品海洛因及第二級毒品安非他命所用
    之物，爰不予宣告沒收。
三、應適用之法條：
　　刑事訴訟法第273條之1第1項、第310條之2、第454條、第29
    9條第1項前段，毒品危害防制條例第10條第1項、第2項、第
    23條第2項，刑法第11條前段、第51條第5款，判決如主文。
四、對於本件判決如有不服，得自收受送達後10日內，向本院提
    出上訴書狀，上訴於臺灣高等法院。
本案經檢察官甲○○到庭執行職務。
中　　華　　民　　國　　96　　年　　2 　　月　　14　　日
                  刑事第四庭法  官  王美婷
以上正本證明與原本無異。
如不服本判決應於收受本判決後10日內向本院提出上訴書狀，其
未敘述上訴理由者，並得於提起上訴後10日內向本院補提理由書
狀（均須按他造當事人之人數附繕本。）「切勿逕送上級法院」
中　　華　　民　　國　　96　　年　　2 　　月　　14　　日
                            書記官  劉珍珍
附錄論罪法條
毒品危害防制條例第10條第1項、第2項
施用第一級毒品者，處 6 月以上 5 年以下有期徒刑。
施用第二級毒品者，處 3 年以下有期徒刑。
附件：
臺灣基隆地方法院檢察署檢察官起訴書
 　　　　　　　　　　　　　　　　　　95年度毒偵字第2339號
 　　被　　　告　乙○○　女　21歲（民國○○年○月○日生）
 　　　　　　　　　　　　住臺北縣瑞芳鎮○○路37號3樓
 　　　　　　　　　　　　身分證統一編號：Ｚ000000000號
 上被告因違反毒品危害防制條例案件，已經偵查終結，認應提起
 公訴，茲將犯罪事實及證據並所犯法條分敘如下：
         犯罪事實
 一、乙○○前因施用毒品案件，經觀察、勒戒後，認無繼續施用
     毒品之傾向，於民國95年2月21日釋放出所，並由本署檢察
     官於95年2月17日，以95年度毒偵字第293號不起訴處分書為
     不起訴處分確定。詎其猶不知戒除毒癮，復於觀察、勒戒釋
     放出所後5年內，再基於分別施用第一級、第二級毒品之犯
     意，於95年11月13日21時許，在臺北縣瑞芳鎮○○路37號3
     樓住處，先後以將海洛因加水混合後置入針筒注射施打手臂
     之方式，施用第一級毒品海洛因及以將安非他命置入吸食器
     點燃吸食之方式，施用第二級毒品安非他命。嗣於95年11
     月14日13時許，在基隆市○○區○○街281號前，為警盤查
     吳宏斌所駕駛之車牌號碼CA-8186號自用小客車時，查獲同
     車之白嘉文持有安非他命1小包（毛重1.0公克）、安非他
     命吸食器1個、橡皮管1條、分裝袋1包及鐵製藥鏟1支等物
     （另扣於白嘉文施用毒品案件），因乙○○為同車之乘客
     ，經其同意採集尿液送驗，結果呈嗎啡、可待因、安非他
     命及甲基安非他命陽性反應，始悉上情。
 二、案經基隆市警察局第二分局報告偵辦。
         證據並所犯法條
 一、上揭犯罪事實，業據被告乙○○坦承不諱；而被告乙○○為
     警查獲後所採集之尿液檢體，經送昭信科技顧問股份有限公
     司以氣相層析質譜儀法為確認檢驗之結果，呈嗎啡、可待因
     、安非他命及甲基安非他命陽性反應，有該公司濫用藥物尿
     液檢體檢驗報告附卷可稽，此外，復有不起訴處分書及本署
     刑案資料查註紀錄表在卷足憑，被告犯嫌堪以認定。
 二、核被告所為，係犯毒品危害防制條例第10條第1項之施用第
     一級毒品罪嫌及同條第2項之施用第二級毒品罪嫌。被告所
     犯上開二罪間，犯意各別，罪名互異，請分論併罰。
 三、依刑事訴訟法第251條第1項提起公訴。
     此  致
 臺灣基隆地方法院
 中　　華　　民　　國　　96　　年　　1 　　月　　8 　　日
 　　　　　　　　　　　　　　　檢察官　王　亞　樵
 本件正本證明與原本無異
 中　　華　　民　　國　　96　　年　　1 　　月　　10　　日
 　　　　　　　　　　　　　　　書記官  沈  景  禎
 附錄所犯法條：
 毒品危害防制條例第10條
 施用第一級毒品者，處 6 月以上 5 年以下有期徒刑。
 施用第二級毒品者，處 3 年以下有期徒刑。
